【裁判字號】    90,易,1073
【裁判日期】    900823
【裁判案由】    傷害
【裁判全文】
臺灣臺北地方法院刑事判決                          九十年度易字第一七三號
    公  訴  人  臺灣臺北地方法院檢察署檢察官
    被      告  乙○○
    選任辯護人  凌見臣
                陳志偉
右列被告因傷害案件，經檢察官聲請簡易判決處刑（八十九年度偵字第二三五四六號
），本院改適用通常程序審理，判決如左：
    主      文
乙○○傷害人之身體，處有期徒刑參月，如易科罰金，以參佰元折算壹日。
    事      實
一、乙○○於民國八十九年六月廿八日上午九時卅分許，與馬思甯及林羽榛（此二人
    另經檢察官為不起訴處分），在丙○○律師所開設位於臺北市○○○路○段二四
    三號七樓之「精果法律事務所」會議室內，與甲○○協商借款清償等相關事宜，
    詎甲○○甫開口致意數句，乙○○即基於傷害人身體之犯意，起身二度接續動手
    毆打甲○○，致其受有右側莖突骨折、右手腕擦傷○‧三公分乘以○‧三公分、
    右膝瘀傷三公分乘以一公分之普通傷害。
二、案經被害人甲○○訴由臺灣臺北地方法院檢察署檢察官偵查後聲請簡易判決處刑
    ，本院改適用通常程序審理。
    理      由
一、訊據被告乙○○固坦承有於右揭時、地動手欲毆打告訴人甲○○之事實，惟矢口
    否認有何傷害犯行，辯稱：伊當時有出手，但並未打到甲○○云云。惟查，右揭
    傷害犯行，迭據證人即告訴人甲○○於檢察官偵查、本院調查中指證綦詳，核與
    現場目擊證人即主持該次協調會之律師丙○○於檢察官偵查及本院審理中證述情
    節相符，有各該筆錄在卷可參；而告訴人確受有右側莖突骨折、右手腕擦傷○‧
    三公分乘以○‧三公分、右膝瘀傷三公分乘以一公分之傷害，有其所提出之三軍
    總醫院附設民眾診療服務處診斷證明書一紙附卷足稽，且「右側莖突為手腕靠內
    側之骨突起，骨折原因可能為鈍物撞擊所致」乙節，亦有卷附三軍總醫院九十年
    七月廿三日函暨所附之告訴人急診病歷影本乙冊可查。又告訴人指稱被告對伊拳
    打腳踢，伊用手擋致骨折，並遭被告括傷等語；證人丙○○亦證稱被告手腳並用
    毆打告訴人，告訴人一直閃躲等語，渠等所述告訴人被毆情節，與上開診斷證明
    書、函文所載之傷勢對照以觀，尚無不符。再參以被告及證人即斯時亦在場之甘
    國正、馬思甯、林羽榛、律師丁○○均分別供述或證稱被告當時確有出手等語，
    及告訴人確於所訴被毆打後之當日中午赴醫就診驗傷乙情，有前揭三軍總醫院函
    附之急診護理評估表在卷可按，堪信告訴人指訴非虛。至證人甘國正、馬思甯、
    林羽榛、丁○○雖於偵查或本院訊問中另證稱：被告並未打到告訴人云云，不惟
    與上開事證不符，且馬思甯、林羽榛本係告訴人債務糾紛之對造當事人，與告訴
    人原有嫌隙，於偵查中尚且列為本案共同被告，渠等供詞難免迴護被告，自難遽
    採；而證人甘國正於偵查中先謂「乙○○制止告訴人講話，並用左手打甲○○，
    後來二個人抱在一起」，嗣經檢察官訊以「你到底有無看到郭某（按即被告）打
    到張某（按即告訴人）」時，改稱「我不敢確定，不過告訴人是坐著，郭某是站
    著的，並沒有打到」各云云，所言閃爍反覆，已難盡信；又案發之會議室甚為狹
    隘，各人之座位如同證人甘國正於偵查中所繪之圖（如附件所示），已據證人丁○○、丙○○證述無訛，則證人甘國正坐於告訴人之左方，證人丁○○位於告訴
    人之左前方，間隔甘國正及被告，於被告毆打告訴人事出突然之際，以渠等座位
    之角度能否完全目睹整個過程，殊堪質疑；反之，證人丙○○之座位適於告訴人
    正前方，且相對而座，視線並無死角，所為證詞衡情自較為可採。況證人丁○○
    於本院訊問中亦結證稱：當時被告手錶有掉落、錶鍊斷掉等語，亦足佐告訴人指
    稱右手腕遭括到受有擦傷乙情屬實，且益徵被告及證人甘國正、馬思甯、林羽榛
    、丁○○所述被告未打到告訴人云云，與事實有違。是被告所辯顯係卸責之詞，
    不足採信，其犯行應堪認定。
二、核被告所為，係犯刑法第二百七十七條第一項傷害罪。被告先後二度傷害告訴人
    之犯行，係於密切接近之時間及同地實施，侵害同一法益，各行為之獨立性極為
    薄弱，依一般社會健全觀念，在時間差距上，難以強行分開，在刑法評價上，應
    視為數個舉動之接續施行，合為包括一行為予以評價，為接續犯。爰審酌被告於
    律師事務所參與協調債務問題，竟無故毆打告訴人，且犯後猶飾詞卸責，迄未與
    告訴人和解，顯無悔意，及其犯罪之目的、手段、被害人所生危害等一切情狀，
    量處如主文所示之刑。又被告行為後，刑法第四十一條業經修正，並於九十年一
    月十日經總統公布施行，原條文修正為：「犯最重本刑為五年以下有期徒刑之刑
    之罪，而受六個月以下有期徒刑或拘役之宣告，因身體、教育、職業、家庭之關
    係或其他正當事由，執行顯有困難者，得以一元以上三元以下折算一日，易科罰
    金。但確因不執行所宣告之刑，難收矯正之效，或難以維持法秩序者，不在此限
    。」並改列為第一項，此修正對被告並無不利，自應適用裁判時即修正後之新法
    ，諭知易科罰金之折算標準。
據上論斷，應依刑事訴訟法第四百五十二條、第二百九十九條第一項前段，刑法第二
條第一項前段、第二百七十七條第一項、第四十一條第一項，罰金罰鍰提高標準條例
第一條前段、第二條，判決如主文。
本案經檢察官林秀濤到庭執行職務
中      華      民      國    九十      年      八      月    二十三    日
                                      臺灣臺北地方法院刑事第八庭
                                          法  官  宋  松  璟
右正本證明與原本無異。
如不服本判決，應於判決送達後十日內向本院提出上訴狀(應抄附繕本)。告訴人
或被害人如對於本判決不服者，應具備理由請求檢察官上訴，其上訴期間之計算
係以檢察官收受判決正本之日期為準。
                                          書記官  楊  文  祥
中      華      民      國    九十      年      八      月    二十三    日
參考法條：
中華民國刑法第二百七十七條
傷害人之身體或健康者，處三年以下有期徒刑、拘役或一千元以下罰金。
犯前項之罪因而致人於死者，處無期徒刑或七年以上有期徒刑；致重傷者
，處三年以上十年以下有期徒刑。


司法院資訊處製作；財團法人民間司法改革基金會備份。
